---
title:    "Risk of Business Failure - Question A.ctd"
students: F.Gemignani, S.Cucchi, F.Falleni
output:   aida-qa-ctd.nb.html
---

Setup
```{r}
#if (!require("devtools")) {
#  install.packages("devtools")
#}
#install.packages("cli")
#devtools::install_github("b0rxa/scmamp")

library(scmamp)
library(skimr)  
library(ggplot2)
library(hrbrthemes)   
library(forcats)  
library(stats)

# clean all
rm(list=ls())
```

*########################################## QUESTION A CTD ################################################*
*A.ctd Compare the distributions of age/size of failed companies over time*
*A.1.ctd Does it change for a specific company form (i.e. SPA,SRL,etc)?*
*A.2.ctd Does it change for a specific location (i.e. Tuscany,Lombardy,etc.)?*
*##########################################################################################################*

*###############*
*##### AGE #####*
*###############*

Company ages summary
```{r}
# import aida  age data
load("./dataset/aida.age.RData")
df <- aida.age
df <- as.data.frame(df)
rm(aida.age)

#summary
skim(df)

#dataset
head(df)
```

Filtro le età delle aziende fallite per un intervallo di tempo
```{r}
# Filtro tutte le aziende fallite
df.failed <- df[df$Failed=='Yes',]

# Confrontiamo la distribuzione dell'età delle aziende fallite su 2 anni: 2010 e 2011
table(df.failed$Year)
df.failed <- df.failed[df.failed$Year == 2010 | df.failed$Year == 2011 ,]
```

Densità delle aziende fallite sugli anni selezionati
```{r}
# density of age of failed companies over years selected
ggplot(data=df.failed, aes(x=Age, group=as.factor(Year), fill=as.factor(Year))) +
    geom_density(adjust=1.5, alpha=.4) +
    theme_ipsum() + 
    ggtitle("Density of Ages of Failed Companies Over Time")

```

A.ctd Confronto la distribuzione dell'età delle aziende fallite su 2 anni
```{r}
# Considero l'età di tutte le aziende fallite negli anni selezionati
age.y1.failed <- df.failed[df.failed$Year == 2010,'Age']
age.y2.failed <- df.failed[df.failed$Year == 2011,'Age']

# Il test restituisce un p-value =1  nell'ipotesi alternativa 'greater'. Ciò indica che la media dell'età delle aziende fallite nel 2015 è superiore alla media dell'età delle aziende fallite nel 2016. Cioè, le aziende fallite nel 2015 sono in media più vecchie di quelle fallite nel 2016.
t.test(age.y1.failed,age.y2.failed)
t.test(age.y1.failed,age.y2.failed,alternative = 'less')
t.test(age.y1.failed,age.y2.failed,alternative = 'greater')

# Remove data from stack
rm(age.y1.failed,age.y2.failed)
```

A.1.ctd Does AGE change for a specific company form (i.e. SPA,SRL,etc)?
```{r}
# Adesso non solo considero l'età delle aziende fallite nei due anni selezionati, ma distinguo anche la company form.

# Lista delle legal forms delle aziende fallite negli anni selezionati
company.forms <- unique(df.failed$Legal.form)

for(form.name in company.forms){
  print("**************")
  print(form.name)
  print("**************")
  
  # Età delle aziende fallite nei due anni, per ogni form name
  age.y1.failed <- df.failed[df.failed$Year == 2010 & df.failed$Legal.form==form.name ,'Age']
  age.y2.failed <- df.failed[df.failed$Year == 2011 & df.failed$Legal.form==form.name ,'Age']
  
  if( length(age.y1.failed)>100 & length(age.y2.failed)>100 ){
  
    print(t.test(age.y1.failed,age.y2.failed))
    print(t.test(age.y1.failed,age.y2.failed,alternative = 'less'))
    print(t.test(age.y1.failed,age.y2.failed,alternative = 'greater'))
    }
  else print("Non ci sono abbastanza osservazioni")

  print("")
  print("")
  print("")
  print("")
  
  # Remove data from stack
  rm(age.y1.failed,age.y2.failed)
}
```

A.2.ctd Does AGE change for a specific location (i.e. Tuscany,Lombardy,etc.)?
```{r}
# Adesso non solo considero l'età delle aziende fallite nei due anni selezionati, ma distinguo anche la regione.

# Lista delle regioni delle aziende fallite negli anni selezionati
company.regions <- unique(df.failed$Region)

for(region.name in company.regions){
  print("**************")
  print(region.name)
  print("**************")
  
  # Età delle aziende fallite nei due anni, per ogni regione
  age.y1.failed <- df.failed[df.failed$Year == 2010 & df.failed$Region==region.name ,'Age']
  age.y2.failed <- df.failed[df.failed$Year == 2011 & df.failed$Region==region.name ,'Age']
  
  if( length(age.y1.failed)>100 & length(age.y2.failed)>100 ){
    
    print(ks.test(age.y1.failed,age.y2.failed))
    
    print(t.test(age.y1.failed,age.y2.failed))
    print(t.test(age.y1.failed,age.y2.failed,alternative = 'less'))
    print(t.test(age.y1.failed,age.y2.failed,alternative = 'greater'))
    }
  else print("Non ci sono abbastanza osservazioni")

  print("")
  print("")
  print("")
  print("")

    # Remove data from stack
  rm(age.y1.failed,age.y2.failed)
}

```

A.plus.1: ANOVA test -  confronto la distribuzione dell'età delle aziende fallite in un periodo superiore a 2 anni
```{r}
# Eseguo il test multiplo con ANOVA, prima verifico che le distribuzioni siano normali

#Shapiro test per verificare la normalità (non si può fare con più di 5000 osservazioni)
df.failed <- df[df$Failed=='Yes',]

# Il numero di osservazioni di ogni distribuzioni deve essere [3,5000]. Per ogni anno mi assicuro che il numero di aziende fallite siano comrese in tale intervallo prima di fare il test (supponiamo almeno 100 osservazioni)
table(df.failed$Year)

# Per ogni anno seleziono casualmente l'età di 5000 aziende fallite
for (y in unique(df.failed$Year)){
  df.yy.failed <- df.failed[df.failed$Year==y,] #tutte le aziende fallite in un anno
  
  n <- nrow(df.yy.failed) #numero aziende fallite in quell'anno
  print(y)
  print(n)
  
  #se n è superiore a  5000 seleziono casualmente 5000 age
  if (n>5000) {
    random.df.yy.failed <- df.yy.failed[ sample(nrow(df.yy.failed),5000), 'Age'] #età di 5000 aziende scelte casualmente fallite in quell anno
    print(shapiro.test(random.df.yy.failed))
  }
  #se n è compreso [100,5000] considero l'età di quelle n aziende
  else if (n>=100) {
    print(shapiro.test(df.yy.failed$Age))
  }
  #altrimenti non faccio il test (anche se già con 3 osservazioni potrei)
  else{
    print("Scarso numero di osservazioni")
  }

}

# Non posso usare l'ANOVA test perchè le distribuzioni non sono normali
```

A.plus.2: FRIEDMAN test -  confronto la distribuzione dell'età delle aziende fallite in un periodo superiore a 2 anni
```{r}
# Provo FRIEDMAN non-parametric test
df.failed <- df[df$Failed=='Yes',]

#seleziono alcuni anni (più numerosi)
y1 <- 2010
y2 <- 2011
y3 <- 2012
y4 <- 2013
y5 <- 2014

#considero solo le età delle aziende fallite negli anni scelti
age.y1.failed <- df.failed[df.failed$Year == y1,'Age']
age.y2.failed <- df.failed[df.failed$Year == y2,'Age']
age.y3.failed <- df.failed[df.failed$Year == y3,'Age']
age.y4.failed <- df.failed[df.failed$Year == y4,'Age']
age.y5.failed <- df.failed[df.failed$Year == y5,'Age']

# minimo numero m di aziende fallite nei 5 anni scelti
m <- min( length(age.y1.failed),length(age.y2.failed), length(age.y3.failed), length(age.y4.failed), length(age.y5.failed) )

# seleziono casualmente l'età di 'm' aziende fallite in quell anno 
random.age.y1.failed <- age.y1.failed[ sample(length(age.y1.failed),m)] 
random.age.y2.failed <- age.y2.failed[ sample(length(age.y2.failed),m)] 
random.age.y3.failed <- age.y3.failed[ sample(length(age.y3.failed),m)] 
random.age.y4.failed <- age.y4.failed[ sample(length(age.y4.failed),m)] 
random.age.y5.failed <- age.y5.failed[ sample(length(age.y5.failed),m)] 

# Friedman non-parametric test
x <- data.frame('_2010'=random.age.y1.failed, '_2011'=random.age.y2.failed, '_2012'=random.age.y3.failed, '_2013'=random.age.y4.failed, '_2014'=random.age.y5.failed)
friedman.test(data.matrix(x))

# Eseguo il Nemenyi test per vedere quali sono le distribuzioni tra loro diverse
test = nemenyiTest(x, alpha=0.05)
test
test$diff.matrix
abs(test$diff.matrix) > test$statistic # significant tests
plotCD(x, alpha=0.05, cex=1.25)
```



*##############*
*#### SIZE ####*
*##############*

```{r}
# import aida.size data
load("./dataset/aida.size.RData") 
df <- aida.size
df <- as.data.frame(df)
rm(aida.size)

#summary
skim(df)

#dataset
head(df)
```

Filter SIZE of failed company for an interval of years 
```{r}
# Filtro tutte le aziende fallite
df.failed <- df[df$Failed=='Yes',]

# Confrontiamo la distribuzione dell'età delle aziende fallite su 2 anni: 2015 e 2016
table(df.failed$Year)
df.failed <- df.failed[df.failed$Year == 2010 | df.failed$Year == 2011 ,]
```

Densità della dimensione delle aziende fallite sugli anni selezionati
```{r}
# density of size of failed companies over selected years
ggplot(data=df.failed, aes(x=Total.assetsth, group=Year, fill=as.factor(Year))) +
    geom_density(adjust=1.5, alpha=.4) +
    theme_ipsum() + 
    ggtitle("Density of Size of Failed Companies Over Time")

```

A.ctd Compare the distributions of SIZE of failed companies over selected years
```{r}
# Considero la dimensione di tutte le aziende fallite negli anni selezionati
size.y1.failed <- df.failed[df.failed$Year == 2010,'Total.assetsth']
size.y2.failed <- df.failed[df.failed$Year == 2011,'Total.assetsth']

# Il ks test ritorna se le due distribuzioni sono differenti
ks_res = ks.test(size.y1.failed,size.y2.failed)
ks_res

# Il test restituisce un p-value =1  nell'ipotesi alternativa 'greater'. Ciò indica che la media della dimensione delle aziende fallite nel 2015 è superiore alla media della dimensione delle aziende fallite nel 2016. Cioè, le aziende fallite nel 2015 sono in media più grandi di quelle fallite nel 2016.
t.test(size.y1.failed,size.y2.failed)
t.test(size.y1.failed,size.y2.failed,alternative = 'less')
t.test(size.y1.failed,size.y2.failed,alternative = 'greater')

# Remove data from stack
rm(size.y1.failed,size.y2.failed)

```

A.1.ctd Does SIZE change for a specific company form (i.e. SPA,SRL,etc)?
```{r}
# Adesso non solo considero la dimensione delle aziende fallite nei due anni selezionati, ma distinguo anche la company form.

# Lista delle legal forms delle aziende fallite negli anni selezionati
company.forms <- unique(df.failed$Legal.form)

for(form.name in company.forms){
  print("**************")
  print(form.name)
  print("**************")
  
  # Dimensione delle aziende fallite nei due anni, per ogni form name
  size.y1.failed <- df.failed[df.failed$Year == 2010 & df.failed$Legal.form==form.name ,'Total.assetsth']
  size.y2.failed <- df.failed[df.failed$Year == 2011 & df.failed$Legal.form==form.name ,'Total.assetsth']
  
  if( length(size.y1.failed)>100 & length(size.y2.failed)>100 ){
    
    print(ks.test(size.y1.failed,size.y2.failed))
    
    print(t.test(size.y1.failed, size.y2.failed))
    print(t.test(size.y1.failed, size.y2.failed, alternative = 'less'))
    print(t.test(size.y1.failed, size.y2.failed, alternative = 'greater'))
    }
  else print("Non ci sono abbastanza osservazioni")
  
  print("")
  print("")
  print("")
  print("")
  
  # Remove data from stack
  rm(size.y1.failed, size.y2.failed)
}

```

A.2.ctd Does SIZE change for a specific location (i.e. Tuscany,Lombardy,etc.)?
```{r}
# Adesso non solo considero la dimensione delle aziende fallite nei due anni selezionati, ma distinguo anche la regione.

# Lista delle regioni delle aziende fallite negli anni selezionati
company.regions <- unique(df.failed$Region)

for(region.name in company.regions){
  print("**************")
  print(region.name)
  print("**************")
  
  # Dimensione delle aziende fallite nei due anni, per ogni regione
  size.y1.failed <- df.failed[df.failed$Year == 2010 & df.failed$Region==region.name ,'Total.assetsth']
  size.y2.failed <- df.failed[df.failed$Year == 2011 & df.failed$Region==region.name ,'Total.assetsth']
  
  if( length(size.y1.failed)>100 & length(size.y2.failed)>100 ){
  
    print(ks.test(size.y1.failed,size.y2.failed))
    
    print(t.test(size.y1.failed,size.y2.failed))
    print(t.test(size.y1.failed,size.y2.failed,alternative = 'less'))
    print(t.test(size.y1.failed,size.y2.failed,alternative = 'greater'))
    }
  else print("Non ci sono abbastanza osservazioni")
  
  print("")
  print("")
  print("")
  print("")
  
  # Remove data from stack
  rm(size.y1.failed,size.y2.failed)
}

```

A.plus.1: ANOVA test -  confronto la distribuzione delle dimensioni delle aziende fallite in un periodo superiore a 2 anni
```{r}
# Eseguo il test multiplo con ANOVA, prima verifico che le distribuzioni siano normali

#Shapiro test per verificare la normalità (non si può fare con più di 5000 osservazioni)
df.failed <- df[df$Failed=='Yes',]

# Il numero di osservazioni di ogni distribuzioni deve essere [3,5000]. Per ogni anno mi assicuro che il numero di aziende fallite siano comrese in tale intervallo prima di fare il test (supponiamo almeno 100 osservazioni)
table(df.failed$Year)

# Per ogni anno seleziono casualmente la dimensione di 5000 aziende fallite
for (y in unique(df.failed$Year)){
  df.yy.failed <- df.failed[df.failed$Year==y,] #tutte le aziende fallite in un anno
  
  n <- nrow(df.yy.failed) #numero aziende fallite in quell'anno
  print(y)
  print(n)
  
  #se n è superiore a 5000 seleziono casualmente 5000 'totalasseths'
  if (n>5000) {
    random.df.yy.failed <- df.yy.failed[ sample(nrow(df.yy.failed),5000), 'Total.assetsth'] #dimensione di 5000 aziende scelte casualmente
    print(shapiro.test(random.df.yy.failed))
  }
  #se n è compreso [100,5000] considero la dimensione di quelle n aziende
  else if (n>=100) {
    print(shapiro.test(df.yy.failed$Total.assetsth))
  }
  #altrimenti non faccio il test (anche se già con 3 osservazioni potrei)
  else{
    print("Scarso numero di osservazioni")
  }

}

# Non posso usare l'ANOVA test perchè le distribuzioni non sono normali
```

A.plus.2: FRIEDMAN test -  confronto la distribuzione delle dimensioni delle aziende fallite in un periodo superiore a 2 anni
```{r}
# FRIEDMAN non-parametric test

#seleziono alcuni anni (più numerosi)
y1 <- 2010
y2 <- 2011
y3 <- 2012
y4 <- 2013
y5 <- 2014

#considero solo le dimnesioni delle aziende fallite negli anni scelti
size.y1.failed <- df.failed[df.failed$Year == y1,'Total.assetsth']
size.y2.failed <- df.failed[df.failed$Year == y2,'Total.assetsth']
size.y3.failed <- df.failed[df.failed$Year == y3,'Total.assetsth']
size.y4.failed <- df.failed[df.failed$Year == y4,'Total.assetsth']
size.y5.failed <- df.failed[df.failed$Year == y5,'Total.assetsth']

# minimo numero m di aziende fallite nei 5 anni scelti
m <- min( length(size.y1.failed),length(size.y2.failed), length(size.y3.failed), length(size.y4.failed), length(size.y5.failed) )

# seleziono casualmente l'età di 'm' aziende fallite in quell anno 
random.size.y1.failed <- size.y1.failed[ sample(length(size.y1.failed),m)] 
random.size.y2.failed <- size.y2.failed[ sample(length(size.y2.failed),m)] 
random.size.y3.failed <- size.y3.failed[ sample(length(size.y3.failed),m)] 
random.size.y4.failed <- size.y4.failed[ sample(length(size.y4.failed),m)] 
random.size.y5.failed <- size.y5.failed[ sample(length(size.y5.failed),m)] 

# Friedman non-parametric test
x <- data.frame('_2010'=random.size.y1.failed, '_2011'=random.size.y2.failed, '_2012'=random.size.y3.failed, '_2013'=random.size.y4.failed, '_2014'=random.size.y5.failed)
friedman.test(data.matrix(x))

# Eseguo il Nemenyi test per vedere quali sono le distribuzioni tra loro diverse
test = nemenyiTest(x, alpha=0.05)
test
test$diff.matrix
abs(test$diff.matrix) > test$statistic # significant tests
plotCD(x, alpha=0.05, cex=1.25)

```
