---
title:    "Risk of Business Failure - Question B"
students: F.Gemignani, S.Cucchi, F.Falleni
output:   aida-qb.nb.html
---

*########################################## QUESTION B ################################################*
*B.  What is the distribution of failures wrt age/size of firms at a specific year?*
*B.1 Does it change for a specific company form (i.e. SPA,SRL,etc)?*
*B.2 Does it change for a specific industry sector (see ATECO sectors)?*
*B.3 Does it change for a specific location (i.e. Tuscany, Lombardy,etc)?*
*######################################################################################################*

Setup
```{r}
#install.packages("plotrix")
library(skimr)  
library(ggplot2)
library(hrbrthemes)   
library(forcats)  
library(plotrix)

# clean all
rm(list=ls())
```

Procedura:
1. Importo il dataset aida per la variabile age o size
2. Filtro il dataset considerando solo le aziende in uno specifico anno
3. In funzione di quello che viene richiesto, filtro il dataset per ogni valore:
  - Legal form
  - Ateco Sector
  - Region
5. Per ogni caso calcolo la probabilità condizionata:
  P( Failed=Yes | Age/Size = x ) = P(Failed=Yes,Age/Size=x) / P(Age/Size=x)
  
*###############*
*##### AGE #####*
*###############*
Age summary
```{r}
# import aida dataset
load("./dataset/aida.age.RData")
df<-aida.age
df <- as.data.frame(df)
rm(aida.age)

#summary
skim(df)

#dataset
head(df)
```

B.  What is the distribution of failures wrt AGE of firms at a specific year?
```{r}
# Osservo il numero di aziende in un certo anno, seleziono uno degli anni più numerosi
table(df$Year)

# A PARTIRE DALL'ANNO SELEZIONATO, CALCOLO LA PROBABILITA' CHE UN'AZIENDA SIA FALLITA CONOSCENDO LA SUA ETA'

# Seleziono l'anno
df.yy <- df[df$Year==2016,]

# Creo una table per l'anno selezionato, associando ad ogni 'Age' il numero delle aziende fallite e attive
age.stat.yy <- table(df.yy[,c('Age','Failed')])

# Calcolo la probabilità condizionata: P(Failed=Yes | Age=x)
cond.tab <- (age.stat.yy[,2] / (age.stat.yy[,1]+age.stat.yy[,2]) )

# Mergio tutte le informazioni <age,#companies active, #companies failed, #all companies, P(Failed=Yes | Age=age)>
age.sum <- cbind(not.failed=age.stat.yy[,1],
                 failed=age.stat.yy[,2],
                 total=(age.stat.yy[,1]+age.stat.yy[,2]),
                 p.failed.knowing.age=cond.tab)

```

Plot the distribution of failures knowing AGE in the specific year
```{r}
tit <- paste("Year = 2016")
barplot(age.sum[,4],main = tit, xlab = 'Age', ylab = 'P(Failed=Yes | Age=x)')
plot(age.sum[,4],type = 'h',main = tit, xlab = 'Age', ylab = 'P(Failed=Yes | Age=x)' )
plot(age.sum[,4],type = 'l',main = tit, xlab = 'Age', ylab = 'P(Failed=Yes | Age=x)' )
```

B.1  Does it change for a specific company form?
```{r}
# A PARTIRE DALL'ANNO SELEZIONATO, CALCOLO LA PROBABILITA' CHE UN'AZIENDA SIA FALLITA CONOSCENDO OLTRE ALLA SUA ETA' ANCHE LA FORMA SOCIETARIA PER CUI E' STATA COSTITUITA

# Seleziono l'anno
df.yy <- df[df$Year==2016,]

# Lista dei valori univoci di legal form nell'anno selezionato
company.forms <- unique(df.yy$Legal.form)
table(df.yy$Legal.form)

for(form.name in company.forms){
  # Filtro tutte le aziende (in quell'anno) per un certo legal form
  df.yy.form <- df.yy[df.yy$Legal.form==form.name,]
  
  # Per quell'anno e per quel legal form, associo ad ogni 'Age' il numero delle aziende fallite e attive
  age.stat.yy <- table(df.yy[,c('Age','Failed')])

  # Calcolo la probabilità condizionata
  cond.tab <- (age.stat.yy[,2] / (age.stat.yy[,1]+age.stat.yy[,2]) )

  # Mergio tutte le informazioni <age,#companies active, #companies failed, #all companies, P(Failed=Yes | Age=age)>
  age.sum <- cbind(not.failed=age.stat.yy[,1],
                 failed=age.stat.yy[,2],
                 total=(age.stat.yy[,1]+age.stat.yy[,2]),
                 p.failed.knowing.age=cond.tab)
  
  # Plotto la distribuzione sse il numero di aziende selezionate è superiore del X% di tutte le aziende in quell'anno
  if(nrow(df.yy.form)>(nrow(df.yy)*0.05)) {
    tit <- paste("Year = 2018, Legal form = ",form.name)
    barplot(age.sum[,4],main = tit, xlab = 'Age', ylab = 'P(Failed=Yes | Age=x)' )
    plot(age.sum[,4],type = 'h',main = tit, xlab = 'Age', ylab = 'P(Failed=Yes | Age=x)' )
    plot(age.sum[,4],type = 'l',main = tit, xlab = 'Age', ylab = 'P(Failed=Yes | Age=x)' )
  }
}

```

B.2  Does it change for a specific ATECO Sector?
```{r}
# A PARTIRE DALL'ANNO SELEZIONATO, CALCOLO LA PROBABILITA' CHE UN'AZIENDA SIA FALLITA CONOSCENDO OLTRE ALLA SUA ETA' ANCHE IL SETTORE DELLA SUA ATTIVITA'

# Seleziono l'anno
df.yy <- df[df$Year==2016,]

# Lista dei valori univoci di l'ATECO.Sector.Name
company.sectors <- unique(df.yy$ATECO.Sector.Name)
table(df.yy$ATECO.Sector.Name)

for(sector.name in company.sectors){
  # Filtro tutte le aziende (in quell'anno) per un certo settore
  df.yy.sector <- df.yy[df.yy$ATECO.Sector.Name==sector.name,]
  
  # Per quell'anno e per quel settore, associo ad ogni 'Age' il numero delle aziende fallite e attive
  age.stat.yy <- table(df.yy.sector[,c('Age','Failed')])

  # Calcolo la probabilità condizionata
  cond.tab <- (age.stat.yy[,2] / (age.stat.yy[,1]+age.stat.yy[,2]) )

  # Mergio tutte le informazioni <age,#companies active, #companies failed, #all companies, P(Failed=Yes | Age=age)>
  age.sum <- cbind(not.failed=age.stat.yy[,1],
                   failed=age.stat.yy[,2],
                   total=(age.stat.yy[,1]+age.stat.yy[,2]),
                   p.failed.knowing.age=cond.tab)
  
  # Plotto la distribuzione sse il numero di aziende selezionate è superiore del X% di tutte le aziende in quell'anno 
  if(nrow(df.yy.sector)>(nrow(df.yy)*0.1)) {
    tit <- paste("Year = 2018, ATECO Sector = ",sector.name)
    barplot(age.sum[,4],main = tit, xlab = 'Age', ylab = 'P(Failed=Yes | Age=x)' )
    plot(age.sum[,4],type = 'h',main = tit, xlab = 'Age', ylab = 'P(Failed=Yes | Age=x)' )
    plot(age.sum[,4],type = 'l',main = tit, xlab = 'Age', ylab = 'P(Failed=Yes | Age=x)' )
  }
}

```

B.3  Does it change for a specific Location?
```{r}
# A PARTIRE DALL'ANNO SELEZIONATO, CALCOLO LA PROBABILITA' CHE UN'AZIENDA SIA FALLITA CONOSCENDO OLTRE ALLA SUA ETA' ANCHE LA REGIONE IN CUI OPERA

# Seleziono l'anno
df.yy <- df[df$Year==2016,]

# Lista delle regioni
company.regions <- unique(df.yy$Region)
table(df.yy$Region)

for( region.name in company.regions){
  # Filtro tutte le aziende (in quell'anno) in una certa regione
  df.yy.region <- df.yy[df.yy$Region==region.name,]
  
  # Per quell'anno e per quella regione, associo ad ogni 'Age' il numero delle aziende fallite e attive
  age.stat.yy <- table(df.yy.region[,c('Age','Failed')])

  # Calcolo la probabilità condizionata
  cond.tab <- (age.stat.yy[,2] / (age.stat.yy[,1]+age.stat.yy[,2]) )

  # Mergio tutte le informazioni <age,#companies active, #companies failed, #all companies, P(Failed=Yes | Age=age)>
  age.sum <- cbind(not.failed=age.stat.yy[,1],
                   failed=age.stat.yy[,2],
                   total=(age.stat.yy[,1]+age.stat.yy[,2]),
                   p.failed.knowing.age=cond.tab)
  
  # Plotto la distribuzione sse il numero di aziende selezionate è superiore del X% di tutte le aziende in quell'anno  
  if(nrow(df.yy.region)>(nrow(df.yy)*0.1)) {
    tit <- paste("Year = 2018, Region = ",region.name)
    barplot(age.sum[,4],main = tit, xlab = 'Age', ylab = 'P(Failed=Yes | Age=x)' )
    plot(age.sum[,4],type = 'h',main = tit, xlab = 'Age', ylab = 'P(Failed=Yes | Age=x)' )
    plot(age.sum[,4],type = 'l',main = tit, xlab = 'Age', ylab = 'P(Failed=Yes | Age=x)' )
  }
}
```


*################*
*##### SIZE #####*
*################*
Company sizes summary
```{r}
rm(list = ls())

# import aida dataset
load("./dataset/aida.size.RData")
df<-aida.size
df<-as.data.frame(df)
rm(aida.size)

#summary
skim(df)

#dataset
head(df)
```

Discretizzo Size in bins di uguale ampiezza usando il metodo di Freedman-Diaconis
```{r}
# Osservo il numero di aziende in un certo anno, seleziono uno degli anni più numerosi
table(df$Year)

# Seleziono l'anno
df.yy <- df[df$Year==2017,]

# Numero di osservazioni in Size (total assetsth)
size <- df.yy$Total.assetsth
n.obs <- length(size)

# Calcolo l'ampiezza dell'intervallo con il metodo di Freedman-Diaconis
fdw <- (2*IQR(size)) / (n.obs^(1/3))

# Calcolo il numero di bins
n.bins <- as.integer((max(size) - min(size)) / fdw)+1
```

B.  What is the distribution of failures wrt SIZE of firms at a specific year?
```{r}
# A PARTIRE DALL'ANNO SELEZIONATO, CALCOLO LA PROBABILITA' CHE UN'AZIENDA SIA FALLITA CONOSCENDO LA SUA DIMENSIONE (DISCRETIZZATA)

# Aggiungo una feature che contiene l'intervallo
df.yy$Size.group <- cut(x=df.yy$Total.assetsth, breaks = n.bins)

# Creo una table per l'anno selezionato, associando ad ogni 'Size (discreta)' il numero delle aziende fallite e attive
size.freq <- table(df.yy[,c('Size.group','Failed')])

# Calcolo la probabilità condizionata
cond.tab <- (size.freq[,2] / (size.freq[,1]+size.freq[,2]) )

# Mergio tutte le informazioni <Size.bin,#companies active, #companies failed, #all companies, P(Failed=Yes | Size = x>
size.sum <- cbind(not.failed=size.freq[,1],
                 failed=size.freq[,2],
                 total=(size.freq[,1]+size.freq[,2]),
                 p.failed.knowing.size=cond.tab)
```

Plot the distribution of failures knowing SIZE in the specific year
```{r}
tit <- paste("Year = 2017")

barplot(size.sum[,4],main = tit, xlab = 'Total.assetsth', ylab = 'P(Failed=Yes | Size=x)' )
plot(size.sum[,4],type = 'h',main = tit, xlab = 'Total.assetsth', ylab = 'P(Failed=Yes | Size=x)' )
plot(size.sum[,4],type = 'l',main = tit, xlab = 'Total.assetsth', ylab = 'P(Failed=Yes | Size=x)' )
```

B.1  Does it change for a specific company form?
```{r}
# A PARTIRE DALL'ANNO SELEZIONATO, CALCOLO LA PROBABILITA' CHE UN'AZIENDA SIA FALLITA CONOSCENDO OLTRE ALLA SUA DIMENSIONE ANCHE LA FORMA SOCIETARIA PER CUI E' STATA COSTITUITA

#Seleziono l'anno
df.yy <- df[df$Year==2017,]

# Aggiungo la feature Size.group
df.yy$Size.group <- cut(x=df.yy$Total.assetsth, breaks = n.bins)

# Lista dei valori univoci di legal form nell'anno selezionato
company.forms <- unique(df.yy$Legal.form)
table(df.yy$Legal.form)

for(form.name in company.forms){
  # Filtro tutte le aziende (in quell'anno) per un certo legal form
  df.yy.form <- df.yy[df.yy$Legal.form==form.name,]
  
  # Per quell'anno e per quel legal form, associo ad ogni 'Size (discretizzata)' il numero delle aziende fallite e attive
  size.freq <- table(df.yy.form[,c('Size.group','Failed')])

  # Coalcolo la probabilità condizionata
  cond.tab <- (size.freq[,2] / (size.freq[,1]+size.freq[,2]) )

  # Mergio tutte le informazioni <age,#companies active, #companies failed, #all companies, P(Failed=Yes | Age=age)>
  size.sum <- cbind(not.failed=size.freq[,1],
                   failed=size.freq[,2],
                   total=(size.freq[,1]+size.freq[,2]),
                   p.failed.knowing.size=cond.tab)
  
  # Plotto la distribuzione sse il numero di aziende selezionate è superiore del X% di tutte le aziende in quell'anno
  if(nrow(df.yy.form)>(nrow(df.yy)*0.1)) {
    tit <- paste("Year = 2018, Legal form = ",form.name)
    barplot(size.sum[,4],main = tit, xlab = 'Size Group', ylab = 'P(Failed=Yes | Size=[a,b])' )
    plot(size.sum[,4],type = 'h',main = tit, xlab = 'Size Group', ylab = 'P(Failed=Yes | Size=[a,b])' )
    plot(size.sum[,4],type = 'l',main = tit, xlab = 'Size Group', ylab = 'P(Failed=Yes | Size=[a,b])' )
  }
}

```

B.2  Does it change for a specific ATECO Sector?
```{r}
# A PARTIRE DALL'ANNO SELEZIONATO, CALCOLO LA PROBABILITA' CHE UN'AZIENDA SIA FALLITA CONOSCENDO OLTRE ALLA SUA DIMENSIONE (DISCRETIZZATA) ANCHE IL SETTORE DELLA SUA ATTIVITA'

# Seleziono l'anno
df.yy <- df[df$Year==2017,]

# Aggiungo la feature Size.group
df.yy$Size.group <- cut(x=df.yy$Total.assetsth, breaks = n.bins)

# Lista dei valori univoci di l'ATECO.Sector.Name
company.sectors <- unique(df.yy$ATECO.Sector.Name)
table(df.yy$ATECO.Sector.Name)

for(sector.name in company.sectors){
  # Filtro tutte le aziende (in quell'anno) per un certo settore
  df.yy.sector <- df.yy[df.yy$ATECO.Sector.Name==sector.name,]
  
  # Per quell'anno e per quel settore, associo ad ogni 'Size (intervallo) il numero delle aziende fallite e attive
  size.freq <- table(df.yy.sector[,c('Size.group','Failed')])

  # Calcolo la probabilità condizionata
  cond.tab <- (size.freq[,2] / (size.freq[,1]+size.freq[,2]) )

  # Mergio tutte le informazioni <age,#companies active, #companies failed, #all companies, P(Failed=Yes | Age=age)>
  size.sum <- cbind(not.failed=size.freq[,1],
                   failed=size.freq[,2],
                   total=(size.freq[,1]+size.freq[,2]),
                   p.failed.knowing.size=cond.tab)
  
  # Plotto la distribuzione sse il numero di aziende selezionate è superiore del X% di tutte le aziende in quell'anno 
  if(nrow(df.yy.sector)>(nrow(df.yy)*0.1)) {
    tit <- paste("Year = 2018, ATECO Sector = ",sector.name)
    barplot(size.sum[,4],main = tit, xlab = 'Size Group', ylab = 'P(Failed=Yes | Size=[a,b])' )
    plot(size.sum[,4],type = 'h',main = tit, xlab = 'Size Group', ylab = 'P(Failed=Yes | Size=[a,b])' )
    plot(size.sum[,4],type = 'l',main = tit, xlab = 'Size Group', ylab = 'P(Failed=Yes | Size=[a,b])' )
  }
}

```

B.3  Does SIZE change for a specific Location?
```{r}
# Seleziono l'anno
df.yy <- df[df$Year==2017,]

# Aggiungo la feature Size.group
df.yy$Size.group <- cut(x=df.yy$Total.assetsth, breaks = n.bins)

# Lista delle regioni
company.regions <- unique(df.yy$Region)
table(df.yy$Region)

for(region.name in company.regions){
  # Filtro tutte le aziende (in quell anno) per una certa regione
  df.yy.region <- df.yy[df.yy$Region ==region.name,]
  
  # Per quell'anno e per quella regione, associo ad ogni 'Size (intervallo) il numero delle aziende fallite e attive
  size.freq <- table(df.yy.region[,c('Size.group','Failed')])

  # Calcolo la probabilità condizionata
  cond.tab <- (size.freq[,2] / (size.freq[,1]+size.freq[,2]) )

  # Mergio tutte le informazioni <age,#companies active, #companies failed, #all companies, P(Failed=Yes | Age=age)>
  size.sum <- cbind(not.failed=size.freq[,1],
                   failed=size.freq[,2],
                   total=(size.freq[,1]+size.freq[,2]),
                   p.failed.knowing.size=cond.tab)
  
  # Plotto la distribuzione sse il numero di aziende selezionate è superiore del X% di tutte le aziende in quell'anno 
  if(nrow(df.yy.region)>(nrow(df.yy)*0.1)) {
      tit <- paste("Year = 2018, Region = ",region.name)
      barplot(size.sum[,4],main = tit, xlab = 'Size Group', ylab = 'P(Failed=Yes | Size=[a,b])' )
      plot(size.sum[,4],type = 'h',main = tit, xlab = 'Size Group', ylab = 'P(Failed=Yes | Size=[a,b])' )
      plot(size.sum[,4],type = 'l',main = tit, xlab = 'Size Group', ylab = 'P(Failed=Yes | Size=[a,b])' )
  }
}


```





