---
title:    "Risk of Business Failure - Question A.ctd"
students: F.Gemignani, S.Cucchi, F.Falleni
output:   aida-qa-ctd.nb.html
---

Setup
```{r}
library(skimr)  
library(ggplot2)
library(hrbrthemes)   
library(forcats)  
library(stats)

# clean all
rm(list=ls())
```

*########################################## QUESTION A CTD ################################################*
*A.ctd Compare the distributions of age/size of failed companies over time*
*A.1.ctd Does it change for a specific company form (i.e. SPA,SRL,etc)?*
*A.2.ctd Does it change for a specific location (i.e. Tuscany,Lombardy,etc.)?*
*##########################################################################################################*

*###############*
*##### AGE #####*
*###############*

Company ages summary
```{r}
# import aida  age data
load("./dataset/aida.age.RData")
df <- aida.age
df <- as.data.frame(df)
rm(aida.age)

#summary
skim(df)

#dataset
head(df)
```

Filtro le età delle aziende fallite per un intervallo di tempo
```{r}
# Filtro tutte le aziende fallite
df.failed <- df[df$Failed=='Yes',]

# Confrontiamo la distribuzione dell'età delle aziende fallite su 2 anni: 2015 e 2016
table(df.failed$Year)
df.failed <- df.failed[df.failed$Year == 2015 | df.failed$Year == 2016 ,]
```

Densità delle aziende fallite sugli anni selezionati
```{r}
# density of age of failed companies over years selected
ggplot(data=df.failed, aes(x=Age, group=as.factor(Year), fill=as.factor(Year))) +
    geom_density(adjust=1.5, alpha=.4) +
    theme_ipsum() + 
    ggtitle("Density of Ages of Failed Companies Over Time")

```

A.ctd Confronto la distribuzione dell'età delle aziende fallite su 2 anni
```{r}
# Considero l'età di tutte le aziende fallite negli anni selezionati
age.y1.failed <- df.failed[df.failed$Year == 2015,'Age']
age.y2.failed <- df.failed[df.failed$Year == 2016,'Age']

# Il ks test ritorna se le due distribuzioni sono differenti
ks_res = ks.test(age.y1.failed,age.y2.failed)
ks_res

# Il test restituisce un p-value =1  nell'ipotesi alternativa 'greater'. Ciò indica che la media dell'età delle aziende fallite nel 2015 è superiore alla media dell'età delle aziende fallite nel 2016. Cioè, le aziende fallite nel 2015 sono in media più vecchie di quelle fallite nel 2016.
t.test(age.y1.failed,age.y2.failed)
t.test(age.y1.failed,age.y2.failed,alternative = 'less')
t.test(age.y1.failed,age.y2.failed,alternative = 'greater')

# Remove data from stack
rm(age.y1.failed,age.y2.failed)
```

A.1.ctd Does AGE change for a specific company form (i.e. SPA,SRL,etc)?
```{r}
# Adesso non solo considero l'età delle aziende fallite nei due anni selezionati, ma distinguo anche la company form.

# Lista delle legal forms delle aziende fallite negli anni selezionati
company.forms <- unique(df.failed$Legal.form)

for(form.name in company.forms){
  print("**************")
  print(form.name)
  print("**************")
  
  # Età delle aziende fallite nei due anni, per ogni form name
  age.y1.failed <- df.failed[df.failed$Year == 2015 & df.failed$Legal.form==form.name ,'Age']
  age.y2.failed <- df.failed[df.failed$Year == 2016 & df.failed$Legal.form==form.name ,'Age']
  
  if( length(age.y1.failed)>100 & length(age.y2.failed)>100 ){
    
    #print(ks.test(age.y1.failed,age.y2.failed))
  
    print(t.test(age.y1.failed,age.y2.failed))
    print(t.test(age.y1.failed,age.y2.failed,alternative = 'less'))
    print(t.test(age.y1.failed,age.y2.failed,alternative = 'greater'))
    }
  else print("Non ci sono abbastanza osservazioni")

  print("")
  print("")
  print("")
  print("")
  
  # Remove data from stack
  rm(age.y1.failed,age.y2.failed)
}
```

A.2.ctd Does AGE change for a specific location (i.e. Tuscany,Lombardy,etc.)?
```{r}
# Adesso non solo considero l'età delle aziende fallite nei due anni selezionati, ma distinguo anche la regione.

# Lista delle regioni delle aziende fallite negli anni selezionati
company.regions <- unique(df.failed$Region)

for(region.name in company.regions){
  print("**************")
  print(region.name)
  print("**************")
  
  # Età delle aziende fallite nei due anni, per ogni regione
  age.y1.failed <- df.failed[df.failed$Year == 2015 & df.failed$Region==region.name ,'Age']
  age.y2.failed <- df.failed[df.failed$Year == 2016 & df.failed$Region==region.name ,'Age']
  
  if( length(age.y1.failed)>100 & length(age.y2.failed)>100 ){
    
    #print(ks.test(age.y1.failed,age.y2.failed))
    
    print(t.test(age.y1.failed,age.y2.failed))
    print(t.test(age.y1.failed,age.y2.failed,alternative = 'less'))
    print(t.test(age.y1.failed,age.y2.failed,alternative = 'greater'))
    }
  else print("Non ci sono abbastanza osservazioni")

  print("")
  print("")
  print("")
  print("")

    # Remove data from stack
  rm(age.y1.failed,age.y2.failed)
}

```

A.plus: ANOVA & FRIEDMAN test -  provo a confrontare la distribuzione dell'età delle aziende fallite in un periodo superiore a 2 anni
```{r}
# Eseguo il test multiplo con ANOVA, prima verifico che le distribuzioni siano normali

#Shapiro test per verificare la normalità (non si può fare con più di 5000 osservazioni)
df.failed <- df[df$Failed=='Yes',]
tapply(df.failed$Age[0:5000],df.failed$Year[0:5000],shapiro.test)

# Non posso usare l'ANOVA test perchè le distribuzioni non sono normali


# Provo FRIEDMAN non-parametric test

#seleziono alcuni anni (più numerosi)
y1 <- 2009
y2 <- 2010
y3 <- 2011
y4 <- 2012
y5 <- 2013

#considero solo le età delle aziende fallite negli anni scelti
age.y1.failed <- df.failed[df.failed$Year == y1,'Age'][0:100000]
age.y2.failed <- df.failed[df.failed$Year == y2,'Age'][0:100000]
age.y3.failed <- df.failed[df.failed$Year == y3,'Age'][0:100000]
age.y4.failed <- df.failed[df.failed$Year == y4,'Age'][0:100000]
age.y5.failed <- df.failed[df.failed$Year == y5,'Age'][0:100000]

x <- data.frame(y1=age.y1.failed, y2=age.y2.failed, y3=age.y3.failed, y4=age.y4.failed, y5=age.y5.failed)

# Friedman non-parametric test
friedman.test(data.matrix(x))

```


*##############*
*#### SIZE ####*
*##############*

```{r}
# import aida.size data
load("./dataset/aida.size.RData") 
df <- aida.size
df <- as.data.frame(df)
rm(aida.size)

#summary
skim(df)

#dataset
head(df)
```

Filter SIZE of failed company for an interval of years 
```{r}
# Filtro tutte le aziende fallite
df.failed <- df[df$Failed=='Yes',]

# Confrontiamo la distribuzione dell'età delle aziende fallite su 2 anni: 2015 e 2016
table(df.failed$Year)
df.failed <- df.failed[df.failed$Year == 2015 | df.failed$Year == 2016 ,]

rm(df)
```

Densità della dimensione delle aziende fallite sugli anni selezionati
```{r}
# density of size of failed companies over selected years
ggplot(data=df.failed, aes(x=Total.assetsth, group=as.factor(Year), fill=as.factor(Year))) +
    geom_density(adjust=1.5, alpha=.4) +
    theme_ipsum() + 
    ggtitle("Density of Size of Failed Companies Over Time")

```

A.ctd Compare the distributions of SIZE of failed companies over selected years
```{r}
# Considero la dimensione di tutte le aziende fallite negli anni selezionati
size.y1.failed <- df.failed[df.failed$Year == 2015,'Total.assetsth']
size.y2.failed <- df.failed[df.failed$Year == 2016,'Total.assetsth']

# Il ks test ritorna se le due distribuzioni sono differenti
ks_res = ks.test(size.y1.failed,size.y2.failed)
ks_res

# Il test restituisce un p-value =1  nell'ipotesi alternativa 'greater'. Ciò indica che la media della dimensione delle aziende fallite nel 2015 è superiore alla media della dimensione delle aziende fallite nel 2016. Cioè, le aziende fallite nel 2015 sono in media più grandi di quelle fallite nel 2016.
t.test(size.y1.failed,size.y2.failed)
t.test(size.y1.failed,size.y2.failed,alternative = 'less')
t.test(size.y1.failed,size.y2.failed,alternative = 'greater')

# Remove data from stack
rm(size.y1.failed,size.y2.failed)

# RISULTATO
```

A.1.ctd Does SIZE change for a specific company form (i.e. SPA,SRL,etc)?
```{r}
# Adesso non solo considero la dimensione delle aziende fallite nei due anni selezionati, ma distinguo anche la company form.

# Lista delle legal forms delle aziende fallite negli anni selezionati
company.forms <- unique(df.failed$Legal.form)

for(form.name in company.forms){
  print("**************")
  print(form.name)
  print("**************")
  
  # Dimensione delle aziende fallite nei due anni, per ogni form name
  size.y1.failed <- df.failed[df.failed$Year == 2015 & df.failed$Legal.form==form.name ,'Total.assetsth']
  size.y2.failed <- df.failed[df.failed$Year == 2016 & df.failed$Legal.form==form.name ,'Total.assetsth']
  
  if( length(size.y1.failed)>100 & length(size.y2.failed)>100 ){
    
    #print(ks.test(size.y1.failed,size.y2.failed))
    
    print(t.test(size.y1.failed, size.y2.failed))
    print(t.test(size.y1.failed, size.y2.failed, alternative = 'less'))
    print(t.test(size.y1.failed, size.y2.failed, alternative = 'greater'))
    }
  else print("Non ci sono abbastanza osservazioni")
  
  print("")
  print("")
  print("")
  print("")
  
  # Remove data from stack
  rm(size.y1.failed, size.y2.failed)
}

# RISULTATI
```

A.2.ctd Does SIZE change for a specific location (i.e. Tuscany,Lombardy,etc.)?
```{r}
# Adesso non solo considero la dimensione delle aziende fallite nei due anni selezionati, ma distinguo anche la regione.

# Lista delle regioni delle aziende fallite negli anni selezionati
company.regions <- unique(df.failed$Region)

for(region.name in company.regions){
  print("**************")
  print(region.name)
  print("**************")
  
  # Dimensione delle aziende fallite nei due anni, per ogni regione
  size.y1.failed <- df.failed[df.failed$Year == 2015 & df.failed$Region==region.name ,'Total.assetsth']
  size.y2.failed <- df.failed[df.failed$Year == 2016 & df.failed$Region==region.name ,'Total.assetsth']
  
  if( length(size.y1.failed)>100 & length(size.y2.failed)>100 ){
  
    #print(ks.test(size.y1.failed,size.y2.failed))
    
    print(t.test(size.y1.failed,size.y2.failed))
    print(t.test(size.y1.failed,size.y2.failed,alternative = 'less'))
    print(t.test(size.y1.failed,size.y2.failed,alternative = 'greater'))
    }
  else print("Non ci sono abbastanza osservazioni")
  
  print("")
  print("")
  print("")
  print("")
  
  # Remove data from stack
  rm(size.y1.failed,size.y2.failed)
}

# RISULTATI
```

A.plus: ANOVA & FRIEDMAN test -  provo a confrontare la distribuzione delle dimensioni delle aziende fallite in un periodo superiore a 2 anni
```{r}
# Eseguo il test multiplo con ANOVA, prima verifico che le distribuzioni siano normali

#Shapiro test per verificare la normalità (non si può fare con più di 5000 osservazioni)
df.failed <- df[df$Failed=='Yes',]
tapply(df.failed$Total.assetsth[0:5000],df.failed$Year[0:5000],shapiro.test)

# Non posso usare l'ANOVA test perchè le distribuzioni non sono normali


# Provo FRIEDMAN non-parametric test

# Seleziono alcuni anni (gli stessi usati per il test multiplo con Age)
y1 <- 2009
y2 <- 2010
y3 <- 2011
y4 <- 2012
y5 <- 2013

#considero solo le età delle aziende fallite negli anni scelti
size.y1.failed <- df.failed[df.failed$Year == y1,'Total.assetsth'][0:100000]
size.y2.failed <- df.failed[df.failed$Year == y2,'Total.assetsth'][0:100000]
size.y3.failed <- df.failed[df.failed$Year == y3,'Total.assetsth'][0:100000]
size.y4.failed <- df.failed[df.failed$Year == y4,'Total.assetsth'][0:100000]
size.y5.failed <- df.failed[df.failed$Year == y5,'Total.assetsth'][0:100000]

x <- data.frame(y1=size.y1.failed, y2=size.y2.failed, y3=size.y3.failed, y4=size.y4.failed, y5=size.y5.failed)

# Friedman non-parametric test
friedman.test(data.matrix(x))

```
















*################*
*#### PROVA #####*
*################*

```{r}

# Filtering ages of all failed companies
aida.failed <- aida[aida$Failed=='Yes',]

# We compare the distribution of age with failed companies over two years
table(aida.failed$Last.accounting.closing.date)

# Filtering ages of all failed companies over years
aida.failed <- aida.failed[aida.failed$Last.accounting.closing.date == 2017 | aida.failed$Last.accounting.closing.date == 2018 |
                                          aida.failed$Last.accounting.closing.date == 2016 | aida.failed$Last.accounting.closing.date == 2015,]


rm(aida)
```
*###############*
*##### AGE #####*
*###############*

A.ctd Compare the distributions of AGE of failed companies over selected years
```{r}
boxplot(Age~Last.accounting.closing.date, data=aida.failed)
```
```{r}
# req: normality (Shapiro test si può fare su al massimo 5000 sample)
tapply(aida.failed$Age[0:5000], aida.failed$Last.accounting.closing.date[0:5000], shapiro.test)
```
```{r}
#No normalità delle distribuzioni e quindi non è possibile effettuare ANOVA test

# Testing multiple samples: non-parametric test
# Package SCMAMP: see https://github.com/b0rxa/scmamp
# installation
if (!require("devtools")) {
  install.packages("devtools")
}
install.packages("cli")
devtools::install_github("b0rxa/scmamp")
library(scmamp)
```


```{r}
table(aida.failed$Last.accounting.closing.date)
```
```{r}
age.2015 = aida.failed[aida.failed$Last.accounting.closing.date==2015,]$Age[0:47000]
age.2016 = aida.failed[aida.failed$Last.accounting.closing.date==2016,]$Age[0:47000]
age.2017 = aida.failed[aida.failed$Last.accounting.closing.date==2017,]$Age[0:47000] 
age.2018 = aida.failed[aida.failed$Last.accounting.closing.date==2018,]$Age[0:47000]
```


```{r}
x <- data.frame("Age2015"=age.2015, "Age2016"=age.2016, "Age2017"=age.2017, "Age2018"=age.2018)
plotDensities(data=x, size=1.1)
```


```{r}
# Friedman non-parametric test
friedmanTest(x)
```
```{r}
# Post-hoc Nemenyi 
test = nemenyiTest(x, alpha=0.05)
test
```
```{r}
test$diff.matrix
abs(test$diff.matrix) > test$statistic # significant tests
```
```{r}
plotCD(x, alpha=0.05, cex=1.25)
```



ctd Does AGE change for a specific company form (i.e. SPA,SRL,etc)?

```{r}
boxplot(Age~Legal.form, data=aida.failed)
```


```{r}
# List of unique legal form values
#company.forms <- unique(aida.failed$Legal.form)

company.forms <- names(which(table(aida.failed$Legal.form) > 3000))
x <- data.frame("S.C.A.R.L."=c(1:3000))
for(form in company.forms){
  x[[form]] <- aida.failed[aida.failed$Legal.form==form,]$Age[0:3000]
}

plotDensities(data=x, size=1.1)

```

```{r}
friedmanTest(x)
```
```{r}
# Post-hoc Nemenyi 
test = nemenyiTest(x, alpha=0.05)
test
```

```{r}
test$diff.matrix
abs(test$diff.matrix) > test$statistic # significant tests
```

```{r}
plotCD(x, alpha=0.05, cex=1.25)
```
